【裁判字號】    90,訴,657
【裁判日期】    900821
【裁判案由】    侵權行為損害賠償
【裁判全文】
臺灣彰化地方法院民事裁定  九十年度訴字第六五七號
    原          告  戊○○
    訴 訟 代 理 人  葉煥升律師
    送 達 代 收 人  乙○○.
    被          告  丁○○
    兼右法定代理人  甲○○
                    丙○○
右當事人間請求侵權行為損害賠償事件，本院裁定如左：
    主      文
原告之訴及假執行之聲請均駁回。
訴訟費用由原告負擔。
    理      由
一、原告聲明求為判決被告應連帶給付原告新台幣（下同）一百二十萬元，及自民國
    八十九年八月十日起至清償日止，按年息百分之五計算之利息，其陳述略稱，被
    告丁○○於八十八年八月九日二十一時三十五分，無照駕駛車號ＴＵＴ－四０八
    號輕機車，後載原告之女何雅儒，沿彰化縣彰化市○○路○段南下往南投方向行
    駛，途經彰化市○○路○段二六０號前，因不明原因，於行駛中失控倒地滑行，
    致何雅儒頭部遭受嚴重推擊，經送醫不治死亡。民事賠償部分，經雙方於八十九
    年八月二十三日（應為二十二日）下午六時四十五分許成立調解，被告願給付原
    告殯葬費等三十萬元，惟另標明不含強制機車責任險之死亡給付，原意為此部分
    ，可因被告之投保強制機車責任險而獲得理賠，惟被告方面卻因未繳保險費，致
    保險契約失效，造成原告不能領取保險給付，始知受騙。原告依調解內容不含保
    險給付部分，因可歸責於被告之事由，致無法領得，自得另訴請求，為此依民法
    第一百八十四條第一項前段、第二項及第一百八十七條第一項前段侵權行為等規
    定，提起本件訴訟等語。
二、按調解經法院核定後，當事人就該事件不得再行起訴、告訴或自訴。經法院核定
    之民事調解，與民事確定判決有同一之效力，鄉鎮市調解條例第二十四條第一、
    二項分別有明文規定。經查本件車禍事故損害賠償事件，已由彰化縣彰化市調解
    委員會於八十九年八月二十二日成立調解，其調解情形為被告願當場給付原告殯
    葬費等三十萬元正（不含強制機車責任保險死亡給付），原告其餘之請求拋棄，
    該調解書並於八十九年九月十日經本院依法審核，准予核定在案，有彰化縣彰化
    市調解委員會調解書附卷可稽，並為兩造所不爭執。而調解時，雙方並未談及不
    能申領強制機車責任險之理賠時，應如何處理之事實，亦據證人即參與本件調解
    之周榮贊及楊調江證述明確。依前揭規定，原告於九十年五月二十九日就已發生
    既判力之同一事件，依侵權行為之法律關係再行提起本件訴訟，於法尚有未合，
    其假執行之聲請亦失所依附，應併予駁回。至若原告認該法院核定之民事調解有
    無效或得撤銷之原因，亦應依同條例第二十六條第一、二項規定，於法院核定之
    調解書送達後三十日內，向原核定法院提起宣告調解無效或撤銷調解之訴，以資
    救濟。
三、依民事訴訟法第二百四十九條第一項第七款、第九十五條、第七十八條，裁定如
    主文。
中      華      民      國    九十      年      八      月    二十一    日
                                    臺灣彰化地方法院民事第二庭
~B法      官  羅培昌
右為正本係照原本作成。
如對本裁定抗告須於裁定送達後十日內向本院提出抗告狀。
~B法院書記官  簡茂村
中      華      民      國    九十      年      八      月    二十二    日


司法院資訊處製作；財團法人民間司法改革基金會備份。
